臺灣新北地方法院刑事裁定
111年度聲字第2748號
聲  請  人  臺灣新北地方檢察署檢察官
受  刑  人  李侑軒




上列聲請人因受刑人數罪併罰有二裁判以上，聲請定其應執行之
刑（聲請案號：臺灣新北地方檢察署111年度執聲字第1998號）
，本院裁定如下：
    主  文
甲○○犯如附表所示各罪，所處如附表所示之刑，有期徒刑部分應
執行有期徒刑壹年捌月。
    理  由
一、聲請意旨略以：受刑人甲○○違反洗錢防制法等案件，先後經
    判決確定如附表，應依刑法第53條及第51條第5款規定，定
    其應執行之刑，爰依刑事訴訟法第477條第1項聲請裁定等語
    。
二、按裁判確定前犯數罪者，併合處罰之；數罪併罰，分別宣告
    其罪之刑，其宣告多數有期徒刑者，於各刑中之最長期以上
    ，各刑合併之刑期以下，定其刑期，但不得逾30年，刑法第
    50條第1項前段、第51條第5款定有明文。考其立法意旨，除
    在於緩和多數刑罰合併執行所造成之苛酷外，更避免責任非
    難之重複，蓋刑罰之科處，不僅在於懲罰犯罪行為，更重在
    矯治犯罪行為人、提升其規範意識，及回復社會對於法律規
    範之信賴，是應併合處罰之複數刑罰倘一律合併執行，將造
    成責任非難之效果重複滿足、邊際效應遞減之不當效果，甚
    至有違責任主義，故採行加重單一刑主義，以期責罰相當。
    是法院就應併合處罰之數個刑罰宣告定其應執行刑時，不僅
    應遵守上開所定「以宣告各刑中之最長期為下限，各刑合併
    之刑期為上限，但最長不得逾30年」之外部界限，更應受不
    得明顯違反公平正義、法律秩序理念及目的之規範。具體而
    言，於併合處罰，其執行刑之酌定，應視行為人所犯數罪之
    犯罪類型而定，即倘行為人所犯數罪屬相同之犯罪類型者（
    如複數竊盜、施用或販賣毒品等），於併合處罰時，其責任
    非難重複之程度較高，自應酌定較低之應執行刑；然行為人
    所犯數罪雖屬相同之犯罪類型，但所侵犯者為具有不可替代
    性、不可回復性之個人法益（如殺人、妨害性自主），於併
    合處罰時，其責任非難重複之程度則較低，而可酌定較高之
    應執行刑；另行為人所犯數罪非惟犯罪類型，且其行為態樣
    、手段、動機均相似者，於併合處罰時其責任非難重複之程
    度更高，更應酌定較低之應執行刑；反之，行為人所犯數罪
    各屬不同之犯罪類型者，於併合處罰時其責任非難重複之程
    度最低，當可酌定較高之應執行刑。至個別犯罪之犯罪情節
    或對於社會之影響、行為人之品性、智識、生活狀況或前科
    情形等，除前述用以判斷各個犯罪之犯罪類型、法益侵害種
    類、犯罪行為態樣、手段、動機是否相同、相似，以避免責
    任非難過度重複者外，乃個別犯罪量處刑罰時即已斟酌在內
    ，要非定應執行刑時所應再行斟酌者。
三、經查，受刑人犯如附表所示5罪，經判處如附表所示之刑，
    且該5罪均於附表編號1裁判確定前所犯，有臺灣高等法院被
    告前案紀錄表及該等判決書各1份附卷可憑。又附表編號2所
    示之罪雖不得易科罰金及易服社會勞動，而附表編號1所示
    之罪所處之刑則得易科罰金、編號3至5所示之罪所處之刑則
    得易服社會勞動（不得易科罰金），惟受刑人既於執行中請
    求檢察官聲請定應執行刑，有受刑人出具之定刑聲請切結書
    1份在卷可稽，是檢察官聲請就上開5罪所處之刑定其應執行
    之刑，於法即無不合，應予准許。至聲請書附表編號3至5「
    宣告刑」欄所示宣告刑，均漏載「罰金如易服勞役，以新臺
    幣1,000元折算1日」；附表編號1「宣告刑」欄所示宣告刑
    ，則漏載「如易科罰金，以新臺幣1,000元折算1日」，爰均
    更正如該欄位所示，附此敘明。
四、附表編號1所示之罪係犯詐欺取財罪，附表編號2所示之罪則
    係犯三人以上共同詐欺取財罪，附表編號3至5所示各罪則均
    係犯洗錢罪，核其性質均屬與詐欺集團相關之詐欺取財、洗
    錢等財產犯罪，其犯罪之動機、目的、類型、行為態樣及手
    段相仿，所侵害者復均非具有不可替代性、不可回復性之個
    人法益，責任非難重複之程度較高，應可酌定較低之應執行
    刑；另審酌附表編號1至2所示2罪業經本院111年度聲字第45
    6號裁定時審酌上情，定應執行刑為有期徒刑1年4月；本院1
    11年度金訴字第436號判決則就附表編號3至5所示3罪，定應
    執行刑為有期徒刑6月，亦已斟酌上情，爰再就上揭5罪為整
    體之非難評價，並參酌受刑人之意見（見臺灣新北地方檢察
    署〈下稱新北地檢署〉111年度執聲字第1998號卷所附定刑聲
    請切結書）後，定其應執行之刑如主文所示。
五、至附表編號3至5所示之罪所處之刑雖均有併科罰金，惟此部
    分罰金刑，業據本院111年度金訴字第436號判決時審酌上情
    ，定應執行刑為新臺幣3萬元，並諭知易服勞役之折算標準
    ，是附表編號1至2所示之罪所處之刑既無罰金刑，本件自無
    必要再就罰金刑部分合併定其應執行刑；佐以檢察官係依刑
    法第51條第5款規定，聲請就宣告多數有期徒刑部分定其應
    執行刑，然未就罰金刑部分一併聲請之，此觀本件新北地檢
    署檢察官聲請書自明，則罰金刑部分既未經檢察官聲請合併
    定其應執行刑，自非本件定應執行刑之範圍，末予敘明。
六、按數罪併罰之案件，其各罪判決均係宣告刑，縱令其中一罪
    之宣告刑在形式上已經執行，仍應由法院定其應執行刑，俟
    檢察官指揮執行「應執行刑」時，再就形式上已執行部分予
    以折抵，並無所謂重覆執行之不利益。附表編號1所示之罪
    雖已執行完畢，然與編號2至5所示之罪既合於數罪併罰要件
    ，仍應由本院定其應執行刑，再由檢察官於換發執行指揮書
    時扣除已執行部分，附此敘明。
七、依刑事訴訟法第477條第1項，刑法第50條第2項、第53條、
    第51條第5款，裁定如主文。
中　　華　　民　　國　　111 　年　　10　　月　　21　　日
                  刑事第十一庭  法　官  郭峻豪
上列正本證明與原本無異。
如不服本裁定，應於裁定送達後五日內敘明抗告理由，向本院提
出抗告狀。
                                書記官  方志淵
中　　華　　民　　國　　111 　年　　10　　月　　25　　日
【附表】
 編          號           1          2          3  罪          名  詐欺取財罪 三人以上共同詐欺取財罪 洗錢罪  宣    告    刑  有期徒刑4月，如易科罰金，以新臺幣1,000元折算1日 有期徒刑1年2月 有期徒刑4月，併科罰金新臺幣2萬元，罰金如易服勞役，以新臺幣1,000 元折算1日  犯  罪  日  期  109年12月13日 109年12月23日 109年12月12日  偵查(自訴)機關  年  度  案  號  新北地檢110年度偵字第3585號 新北地檢110年度偵字第24468號 新北地檢110年度偵字第27547號 最  後  事實審 法    院 臺灣新北地方法院 臺灣新北地方法院 臺灣新北地方法院  案    號 110年度審易字第281號 110年度金訴字第520號 111年度金訴字第436號  判決日期 110年4月8日 110年11月26日 111年7月22日 確  定  判  決 法    院 臺灣新北地方法院 臺灣新北地方法院 臺灣新北地方法院  案    號 110年度審易字第281號 110年度金訴字第520號 111年度金訴字第436號  判    決 確定日期 110年5月18日 111年1月5日 111年8月23日  得  否  易  科  罰 金 之 案 件           是  否  否 （得易服社會勞動） 

 編          號           4          5          6  罪          名  洗錢罪 洗錢罪      (本欄空白)  宣    告    刑  有期徒刑4月，併科罰金新臺幣2萬元，罰金如易服勞役，以新臺幣1,000 元折算1日 有期徒刑4月，併科罰金新臺幣1萬元，罰金如易服勞役，以新臺幣1,000 元折算1日      (本欄空白)  犯  罪  日  期  109年12月12日 109年12月17日      (本欄空白)  偵查(自訴)機關  年  度  案  號  新北地檢110年度偵字第27547號 新北地檢110年度偵字第27547號      (本欄空白) 最  後  事實審 法    院 臺灣新北地方法院 臺灣新北地方法院      (本欄空白)  案    號 111年度金訴字第436號 111年度金訴字第436號      (本欄空白)  判決日期 111年7月22日 111年7月22日      (本欄空白) 確  定  判  決 法    院 臺灣新北地方法院 臺灣新北地方法院      (本欄空白)  案    號 111年度金訴字第436號 111年度金訴字第436號      (本欄空白)  判    決 確定日期 111年8月23日 111年8月23日      (本欄空白)  得  否  易  科  罰 金 之 案 件  否 （得易服社會勞動） 否 （得易服社會勞動） (本欄空白)